【裁判字號】    92,訴,40
【裁判日期】    920313
【裁判案由】    違反著作權法
【裁判全文】
臺灣臺南地方法院刑事判決                            九十二年度訴字第四號
    公  訴  人  臺灣台南地方法院檢察署檢察官
    被      告  丙○○
右列被告因違反著作權法案件，經檢察官提起公訴（九十一年度偵字第一二七五五號
），本院判決如左：
    主  文
丙○○共同以犯明知為侵害著作權之物而意圖營利而交付之方法侵害他人之著作權之
罪為常業，處有期徒刑壹年。緩刑肆年。扣案之音樂ＣＤ光碟壹佰玖拾片、ＶＣＤ影
音光碟壹佰貳拾貳片、變電機乙台、喇叭箱壹個、放唱機乙台、投錢筒壹個及販賣所
得新台幣玖仟伍佰捌拾元均沒收之。
    事  實
一、丙○○明知如附表一所示之ＣＤ音樂光碟片，係未經著作權人華特國際音樂股份
    有限公司（以下簡稱華特公司）之授權；如附表二所示之影音光碟片係未經著作
    權人得利影視股份有限公司（以下稱得利公司）之授權，而由不詳姓名年籍之人
    所擅自重製之盜版物品，竟基於意圖營利之常業犯意聯絡，以每日以新台幣（下
    同）一千元之薪資受雇於姓名年籍不詳之成年男子，於民國（下同）九十一年十
    二月一日，在臺南縣新市鄉○市村○○街七十七號前擺設地攤，以每片光碟片一
    百元之價格，出賣並交付予不特定人牟利，並以此為生。嗣於同日十九時，為警
    在上址當場查獲，並扣得盜版ＣＤ音樂光碟片一百九十片（含未經告訴的光碟片
    ）、ＶＣＤ影片光碟一百二十二片（含未經告訴的光碟片）、變電機乙台、喇叭
    箱一個、放唱機乙台、投錢筒一個及販賣所得新台幣（下同）九千五百八十元。
二、案華特公司及得利公司訴由台南縣警察局善化分局報告台灣台南地方法院檢察署
    檢察官偵查起訴。
    理  由
一、右揭犯罪事實，業據被告丙○○供承不諱，核與華特公司告訴代理人甲○○及得
    利公司之代理人乙○○所指訴之情節相符，並有扣案之音樂光碟一百九十片、Ｖ
    ＣＤ影音光碟一百二十二片、變電機乙台、喇叭箱一個、放唱機乙台、投錢筒及
    販賣所得九千五百八十元可資佐證，被告自白核與事實相符，應可採信。本件事
    證明確，被告犯行應堪認定。
二、核被告反覆從事販賣盜版光碟，無固定之職業，並恃以維生，顯係以之為常業，
    其所為，係犯著作權法第九十四條、第九十三條第三款之以同法第八十七條第二
    款之明知為侵害著作權之物，意圖營利而交付之方法侵害他人著作權為常業罪。
    其與不詳姓名之成年雇主就上開犯行間，有犯意聯絡及行為分擔，應論以共同正
    犯（此部分起訴書論罪欄雖未載，然犯罪事實欄已敘）。被告於同一時地，一行
    為而侵害多家公司之著作權，為想像競合犯，應依刑法第五十五條前段之規定從
    一重處斷。爰審酌被告之品性，爰審酌被告之品性，及其犯罪之動機、目的、手
    段、所生危害、犯罪後坦承態度良好及其侵害告訴人之著作權，嚴重損害我國國
    際形象等一切情狀，量處如主文所示之刑。又被告前未曾受有期徒刑以上刑之宣
    告，有台灣高等法院被告全國前案紀錄表在卷可憑，其經此教訓後，應知所警惕
    ，信無再犯之虞，本院因認所宣告之刑以暫不執行為適當，併諭知緩刑四年，以
    勵自新。又本件被告所觸犯者，乃著作權法第九十四條以犯同法第九十一條之罪
    為常業之常業犯，依同法第一百條之規定，並非屬告訴乃論之罪，而常業犯之性
    質又屬實質上一罪，則就扣案未據告訴之盜版ＣＤ一百八十八片部分（本案僅如
    附表一ＣＤ經告訴）、盜版ＶＣＤ一百片部分（本案僅如附表二ＶＣＤ經告訴）
    ，本院自得依法併予審理，附此敘明。末查，扣案之非法重製之音樂光碟一百九
    十片、ＶＣＤ影音光碟一百二十二片、變電機乙台、喇叭箱一個、放唱機乙台、
    投錢筒一個及販賣所得九千五百八十元，係共犯所有，或供共同犯罪所用之物，
    或犯罪所得之物，業據供承在卷，依刑法第三十八條第一項第二、三款之規定一
    併宣告沒收之。
三、據上論斷，應依刑事訴訟法第二百九十九條第一項前段、著作權法第九十四條、
    第九十三條第三款、第八十七條第二款，刑法第十一條前段、第二十八條、第五
    十五條前段、第七十四條第一款、第三十八條第一項第二、三款，判決如主文。
中    華    民    國      九十二      年      三    月        十三      日
                              臺灣臺南地方法院刑事第三庭
                                      法  官  蔡 奇秀
右正本證明與原本無異。
如不服本判決，應於判決送達後十日內向本院提出上訴狀( 應附繕本 )。
                                      書記官  尹 之 玲
中    華    民    國      九十二      年      三    月        十四      日
附錄法條
著作權法第八十七條
有下列情形之一者，除本法另有規定外，視為侵害著作權或製版權︰
二  明知為侵害著作權或製版權之物而散布或意圖散布而陳列或持有或意圖營利而交
    者。
著作權法第九十三條：
有下列情形之一者，處二年以下有期徒刑，得併科新台幣十萬元以下罰金︰
一  侵害第十五條至第十七條規定之著作人格權者。
二  違反第七十條規定者。
三  以第八十七條各款方法之一侵害他人之著作權者。
著作權法第九十四條：
以犯第九十一條、第九十二條或第九十三條之罪為常業者，處一年以上七年以下有期
徒刑，得併科新台幣四十五萬元以下罰金。
附表一：
編號：ＣＤ名稱：                          數量（片）
一、  王識賢命中注定                      一
二、  謝金燕ＹＯ  ＹＯ姊妹                一
附表二：
編號：影片名稱：                          數量（片）
一、紅龍                                  四
二、星際戰警２                            二
三、獵風行動                              二
四、玩命快遞                              四
五、燕尾服                                四
六、誰與爭鋒                              二
七、雙瞳                                  四


司法院資訊處製作；財團法人民間司法改革基金會備份。
